【裁判字號】    98,台上,4416
【裁判日期】    980806
【裁判案由】    偽造文書
【裁判全文】
最高法院刑事判決            九十八年度台上字第四四一六號
上  訴  人  甲○○
            乙○○
被      告  丙○○
上列上訴人等因自訴被告偽造文書案件，不服台灣高等法院中華
民國九十八年五月二十五日第二審判決（九十八年度上訴字第二
０二九號，自訴案號：台灣新竹地方法院九十六年度自更(一)字第
一號），提起上訴，本院判決如下：
    主  文
上訴駁回。
    理  由
按刑事訴訟法第三百五十條、第三百六十一條、第三百六十二條
、第三百六十七條規定，不服地方法院之第一審判決而上訴者，
須提出上訴書狀，並應敘述具體理由，為上訴必備之程式；倘已
提出上訴理由，但所提非屬具體理由者，則由第二審法院以上訴
不合法律上之程式，判決駁回。而所謂具體理由，必係依據卷內
既有訴訟資料或提出新事證，指摘或表明第一審判決有何採證認
事、用法或量刑等足以影響判決本旨之不當或違法，而構成應予
撤銷之具體事由，始克當之（例如：依憑證據法則具體指出所採
證據何以不具證據能力，或依憑卷證資料，明確指出所為證據證
明力之判斷如何違背經驗、論理法則）；倘僅泛言原判決認定事
實錯誤、違背法令、量刑失之過重或輕縱，而未依上揭意旨指出
具體事由，或形式上雖已指出具體事由，然該事由縱使屬實，亦
不足以認為原判決有何不當或違法者（例如：對不具有調查必要
性之證據，法院未依聲請調查亦未說明理由，或援用證據不當，
但除去該證據仍應為同一事實之認定），皆難謂係具體理由，俾
與第二審上訴制度旨在請求第二審法院撤銷、變更第一審不當或
違法之判決，以實現個案救濟之立法目的相契合，並節制濫行上
訴。本件上訴人甲○○、乙○○等自訴被告丙○○偽造文書之同
一案件，曾經甲○○告發，業經台灣板橋地方法院檢察署檢察官
處分不起訴確定，有該署九十一年度偵字第一七九七五號不起訴
處分書影本在卷可稽，第一審判決以，案件曾經不起訴處分確定
，而上訴人等違背刑事訴訟法第二百六十條之規定再行起訴，因
而適用同法第三百四十三條、第三百零三條第四款、第三百三十
四條諭知不受理之判決，核無違誤。上訴人等仍就處分不起訴確
定事實，執為上訴第二審理由，揆之首開說明，自難認係合法之
具體理由，從而，原審駁回第二審上訴之判決，並無可議。本件
上訴意旨復執陳詞，指摘原判決違法，核不具上訴第三審之法律
上理由，應予駁回。本案上訴不合法，既已依程序規定駁回上訴
，自無庸定期命上訴人等補正訴訟代理人，併此敘明。
據上論結，應依刑事訴訟法第三百九十五條前段，判決如主文。
中    華    民    國  九十八  年    八    月    六    日
                      最高法院刑事第五庭
                          審判長法官  陳  正  庸
                                法官  賴  忠  星
                                法官  林  秀  夫
                                法官  宋      祺
                                法官  陳  祐  治
      本件正本證明與原本無異
                                      書  記  官
中    華    民    國  九十八  年    八    月   十二   日
                                                      Ｅ


司法院資訊處製作；財團法人民間司法改革基金會備份。
